臺灣臺中地方法院民事判決　九十三年度簡字第五號
　　原　　　告　乙○○
　　訴訟代理人　丙○○
　　被　　　告　甲○○
　　訴訟代理人　黃文皇　律師
當事人間給付票款事件，本院於民國九十三年三月十日言詞辯論終結，判決如下：
    主      文
被告應給付原告新台幣陸拾萬元，及自民國九十二年三月二十六日起至清償日止，按
年息百分之五計算之利息。
訴訟費用由被告負擔。
本判決得假執行。
    事      實
甲、原告方面：
一、聲明：如主文第一、二項所示。
二、陳述：訴外人吳正芳於民國九十一年九月間持由被告簽發之票載發票日九十一年
    十二月十六日、付款人台中商業銀行霧峰分行、票號ＷＧＡ０六七三五一號、金
    額新台幣（下同）六十萬元之支票一紙，向原告借款六十萬元，惟前揭支票屆期
    未獲付款，爰依票據法律關係請求票款及自支票提示之翌日起至清償日止之法定
    遲延利息。
三、證據：提出支票及退票理由單各一紙為證。
乙、被告方面：
一、聲明：駁回原告之訴。
二、陳述：
（一）被告不同意原告之訴訟標的由「借款法律關係」變更為「票據關係」。況原告
      於九十三年三月一日變更訴訟標的為票據關係，亦已罹於時效。
（二）被告否認原告主張兩造存有借貸關係，亦未收到借款。
    理　　由
甲、程序方面：
    按訴狀送達後，原告不得將原訴變更或追加他訴，但有下列各款情形之一者，不
    在此限：二、請求之基礎事實同一者，．．．七、不甚礙被告之防禦及訴訟之終
    結者。民事訴訟法第二百五十五條第一項第二、七款定有明文。次按支付命令之
    聲請，應表明左列各款事項：一、當事人及法定代理人；二、請求之標的並其數
    量及請求之原因、事實；三、應發支付命令之陳述；四、法院。（同法第五百十
    一條參照）。又按起訴，應以訴狀表明下列各款事項，提出於法院為之：一、當
    事人及法定代理人；二、訴訟標的及其原因事實；三、應受判決事項之聲明。（
    同法第二百四十四條第一項亦有明文規定。查本件原告原係聲請本院核發支付命
    令，經被告聲明異議，原告之支付命令聲請即視為起訴，原告原支付命令記載：
    「債務人甲○○於民國九十一年九月間向乙○○債權人，借款新台幣計陸拾萬元
    正，並言明借款二個月於民國九十一年十二月十六日到期，此有支票影本乙紙可
    稽，嗣經屢討，均不置理。」等情，其請求之原因事實業已表明涵蓋借貸及票據
    關係，原告嗣於本院九十三年三月一日言詞辯論期日中表明其訴訟標的係票據關
    係，應屬依前揭起訴程式規定表明其訴訟標的為票據關係，故應無訴訟標的變更
    之問題，退而言之，縱然屬於被告抗辯原告之訴訟標的由「借款法律關係」變更
    為「票據關係」，因原告之支付命令記載之原因事實本已涵蓋借貸及票據關係，
    亦應認原告之請求之基礎事實同一，且不甚礙被告之防禦及訴訟之終結，原告之
    訴訟標的變更亦為法所許，合先敘明。
乙、得心證之理由：
一、本件原告主張：訴外人吳正芳於民國九十一年九月間持由被告簽發之票載發票日
    九十一年十二月十六日、付款人台中商業銀行霧峰分行、票號ＷＧＡ０六七三五
    一號、金額六十萬元之支票一紙，向原告借款六十萬元，惟前揭支票屆期未獲付
    款之事實，已據其提出支票及退票理由單各一紙為證，復為被告所不爭，自堪信
    為真實。雖被告辯稱：原告於九十三年三月一日變更訴訟標的為票據關係，已罹
    於時效云云，此為原告所否認，查本件原告之原支付命令記載之原因事實本已涵
    蓋借貸及票據關係，而原告又於九十二年十二月一日業已聲請支付命令，嗣又因
    被告聲明異議而視為起訴，而票載發票日係九十一年十二月十六日，依法時效中
    斷（民法第一百二十九條照），並未完成甚明，是被告抗辯要無可採。
二、從而，原告依票據關係請求被告給付票款六十萬元及自支票提示之翌日即九十二
    年三月二十六日起至清償日止按年息百分之五計算之利息，為有理由，應予准許
    。
丙、假執行之宣告：
    本判決係命清償票據上債務之判決，爰依職權宣告假執行。
丁、結論：本件原告之訴有理由，依民事訴訟法第七十八條、第三百八十九第一項第
    三款，判決如主文。
中　　　華　　　民　　　國　　九十三　　年　　　三　　　月　　二十六　　日
                                        臺灣臺中地方法院民事第三庭
~B法　　　官　張國華
正本係照原本作成
如對本判決上訴，須於判決送達後廿日內向本院提出上訴狀
中　　　華　　　民　　　國　　九十三　　年　　　三　　　月　　二十六　　日
~B法院書記官　李玉容
